臺灣高等法院臺中分院刑事裁定　
110年度聲字第2123號
聲  請  人  臺灣高等檢察署臺中檢察分署檢察官     
受  刑  人  陳佰鴻



上列聲請人因受刑人數罪併罰有二裁判以上，聲請定其應執行之
刑（聲請案號：110 年度執聲字第995 號），本院裁定如下：
    主  文
甲○○因犯如附表所示各罪所處之刑，有期徒刑應執行有期徒刑參
年陸月。
    理  由
一、聲請意旨略以：受刑人甲○○（下稱受刑人）因犯違反毒品危
    害防制條例等數罪，先後經判決確定如附表。數罪中雖有刑
    法第50條第1 項但書所列情形，惟受刑人已請求檢察官聲請
    定應執行刑，有臺灣臺中地方檢察署是否請求定應執行刑調
    查表足稽，應依刑法第50條第2 項、第53條、第51條第5 款
    規定，定其應執行之刑，爰依刑事訴訟法第477 條第1 項聲
    請裁定等語。
二、按裁判確定前犯數罪者，併合處罰之；數罪併罰，有二裁判
    以上者，依第51條之規定，定其應執行之刑，刑法第50條第
    1 項本文、第53條定有明文。又數罪併罰，分別宣告其罪之
    刑，如宣告多數有期徒刑者，於各刑中之最長期以上，各刑
    合併之刑期以下，定其刑期；但不得逾30年，刑法第51條第
    5 款亦有明文。次按法律上屬於自由裁量事項，尚非概無法
    律性之拘束，在法律上有其外部界限及內部界限。前者法律
    之具體規定，使法院得以具體選擇為適當裁判，此為自由裁
    量之外部界限。後者法院為自由裁量時，應考量法律之目的
    ，法律秩序之理念所在，此為自由裁量之內部界限。法院為
    裁判時，二者均不得有所踰越。在數罪併罰而有二裁判以上
    ，應定其應執行刑之案件，法院所為刑之酌定，固屬自由裁
    量事項，然對於法律之內、外部界限，仍均應受其拘束（最
    高法院94年度台非字第21號判決意旨參照）。末按數罪併罰
    中之一罪雖得易科罰金，惟因與不得易科之他罪併合處罰結
    果而不得易科罰金時，原可易科部分所處之刑，自亦無庸為
    易科折算標準之記載，此有司法院釋字第144 號解釋意旨可
    資參照。
三、經查：
　㈠受刑人因犯違反毒品危害防制條例等罪，經臺灣臺中地方法
    院、本院及最高法院分別判處如附表所示之刑，均經分別確
    定在案，有各該刑事判決及臺灣高等法院被告前案紀錄表在
    卷可稽。其中受刑人所犯如附表編號2 至3、6、8所示之罪
    為得易科罰金及得易服社會勞動之罪，編號1、4、7所示之
    罪為不得易科罰金及不得易服社會勞動之罪，編號5 所示之
    罪為不得易科罰金、但得易服社會勞動之罪，固合於刑法第
    50條第1 項但書之規定，惟受刑人就上開數罪已請求檢察官
    聲請定應執行刑，有臺灣臺中地方檢察署刑法第50條第1 項
    但書案件是否請求定應執行刑調查表在卷可稽，自應依刑法
    第50條第2 項之規定，依同法第51條規定裁定定其應執行刑
    。茲檢察官向本院聲請定其應執行之刑，本院審核認聲請為
    正當，應定其應執行之刑。
  ㈡受刑人所犯如附表編號1、3 所示部分，均係施用第一級毒品
    罪，如附表編號2 所示部分，係施用第二級毒品罪。本院審
    酌受刑人上揭施用毒品犯行，其犯罪動機、態樣、手段實屬
    類似，所侵害者非具有不可替代性、不可回復性之個人法益
    ，其責任非難重複評價之程度較高，自應衡酌受刑人之犯罪
    情節輕重，予以適當減輕，俾免發生刑罰過重之不合理現象
    。
　㈢又受刑人所犯如附表編號1 至6 所示之8 罪曾定應執行有期
    徒刑3 年確定（臺灣臺中地方法院110年度聲字第857號裁定
    ）。參照前揭所述，本院就編號1 至8 所示各罪再定應執行
    之有期徒刑，應予審酌前開裁判內、外部界限之範圍，並斟
    酌前述所犯大致為傷害、妨害自由、妨害公務、毒品等類型
    犯罪（除如附表編號4 至6 所示之罪外，皆為毒品相關犯罪
    ），犯罪類型迥異，各自侵害法益之效應相互獨立，受刑人
    前述犯罪行為之不法及罪責程度、各罪之關聯性、犯罪情節
    、次數及行為態樣、數罪所反應受刑人之人格特性與傾向、
    對受刑人施以矯正之必要性等，就其所犯前揭各罪為整體非
    難評價，定其應執行刑如主文所示。
據上論斷，應依刑事訴訟法第477 條第1 項，刑法第50條第2 項
、第53條、第51條第5 款，裁定如主文。
中　　華　　民　　國　　110 　年　　8 　　月　　27　　日
　　　　　　刑事第八庭　審判長法　官　林  清  鈞
                              法　官  黃  小  琴
                              法　官  郭  瑞  祥
以上正本證明與原本無異。
如不服本裁定，得於收受送達5日內向本院提出抗告書狀 (須附
繕本)。因疫情而遲誤不變期間，得向法院聲請回復原狀。

                              書記官  賴  淵  瀛 
　　　　　　　　　　　　　　　
中　　華　　民　　國　　110 　年　　8 　　月　　27　　日
附表：受刑人甲○○定其應執行之刑案件一覽表
 編　　　　　號  1 2 3  罪　　　　　名  毒品危害防制條例之施用第一級毒品 毒品危害防制條例之施用第二級毒品 毒品危害防制條例之施用第一級毒品  宣　　告　　刑  有期徒刑10月 （共2罪）　　 有期徒刑6 月  有期徒刑6月 （共2罪）   編號1 至6曾經臺灣臺中地方法院以110年度聲字第857號裁定應執行有期徒刑3 年    犯　罪　日　期  108 年4 月24日、 108 年5 月12日　 108 年4 月24日　 108年6月18日觀護人採尿時回溯96小時內之某時、 108 年10月18日 偵查（自訴）機關年   度   案   號  臺灣臺中地方檢察署108年度毒偵字 第2116號 臺灣臺中地方檢察署108年度毒偵字 第2116號 臺灣臺中地方檢察署108年度毒偵字 第3921、4239號 最　後　　事 實 審 法　　院 臺灣臺中地方法院 臺灣臺中地方法院 臺灣臺中地方法院  案　　號 108年度訴字第2432號 108年度訴字第2432號 109年度訴字第82號  判決日期 109 年1 月20日 109 年1 月20日　 109 年6 月15日　 確　 定　　判　 決 法　　院 臺灣臺中地方法院 臺灣高等法院臺中分院 臺灣高等法院臺中分 院  案　　號 108年度訴字第2432號 108年度訴字第2432號 109年度訴字第82號  判　　決確定日期 109 年2 月5 日 109 年2 月5 日 109 年7 月14日 是否為得易科罰金、社會勞動之案件  否 是 是 備註  臺灣臺中地方檢察署109年度執字第3395號 臺灣臺中地方檢察署109年度執字第3396號 臺灣臺中地方檢察署109年度執字第11067號   臺灣臺中地方檢察署110年度執更字第1235號   
附表：受刑人甲○○定其應執行之刑案件一覽表
 編　　　　　號  4 5 6  罪　　　　　名  傷害 妨害自由 妨害公務  宣　　告　　刑  有期徒刑7 月　 有期徒刑3 月 有期徒刑5 月   編號1 至6 曾經臺灣臺中地方法院以110年度聲字第857號裁定應執行有期徒刑3 年    犯　罪　日　期  108 年3 月24日　 108 年3 月24日　 108 年4 月17日 偵查（自訴）機關年   度   案   號  臺灣臺中地方檢察署108年度少連偵字 第204號 臺灣臺中地方檢察署108年度少連偵字 第204號 臺灣臺中地方檢察署108年度偵字第12233號 最　後　　事 實 審 法　　院 臺灣高等法院臺中分院 臺灣高等法院臺中分院 臺灣臺中地方法院  案　　號 109年度上訴字 第1045號 109年度上訴字 第1045號 108年度簡上字第416號  判決日期 109 年9 月10日 109 年9 月10日　 109 年12月17日 確　 定　　判　 決 法　　院 最高法院 最高法院 臺灣臺中地方法院  案　　號 108年度台上字 第5814號 108年度台上字 第5814號 108年度簡上字第416號  判　　決確定日期 109 年12月9 日 109 年12月9 日 109 年12月17日 是否為得易科罰金、社會勞動之案件  否 不得易科罰金 得易服社會勞動 是 備註  臺灣臺中地方檢察署110年度執字第1269號 臺灣臺中地方檢察署110年度執字第1270號 臺灣臺中地方檢察署110年度執字第1751號   臺灣臺中地方檢察署110年度執更字第1235號   
附表：受刑人甲○○定其應執行之刑案件一覽表
 編　　　　　號  7 8   罪　　　　　名  毒品危害防制條例之轉讓第一級毒品 毒品危害防制條例之持有第一級毒品   宣　　告　　刑  有期徒刑7 月　 有期徒刑2 月　   犯　罪　日　期  108 年10月15日　 108 年11月28日　  偵查（自訴）機關年   度   案   號  臺灣臺中地方檢察署108年度偵字第33769號、 109年度偵字第6722號 臺灣臺中地方檢察署108年度偵字第33769號、 109年度偵字第6722號  最　後　　事 實 審 法　　院 臺灣高等法院臺中分院 臺灣高等法院臺中分院   案　　號 110年度上訴字 第414號 110年度上訴字 第414號   判決日期 110 年4 月22日 110 年4 月22日　  確　 定　　判　 決 法　　院 臺灣高等法院臺中分院 臺灣高等法院臺中分院   案　　號 110年度上訴字 第414號 110年度上訴字 第414號   判　　決確定日期 110 年5 月20日 110 年4 月22日  是否為得易科罰金、社會勞動之案件  否 是  備註  臺灣臺中地方檢察署110年度執字第8926號 臺灣臺中地方檢察署110年度執字第8927號